臺灣桃園地方法院刑事判決　　　　　　　　　　　　　　九十年度訴緝字第四五號
　　公　訴　人　臺灣桃園地方法院檢察署檢察官
　　被　　　告　甲○○
　　指定辯護人　本院公設辯護人　彭詩雯
右被告因煙毒等案件，經檢察官提起公訴（八十六年度偵字第一六七五二號）及併案
審理（九十年度毒偵字第二一八八號），嗣被告於本院審理中無故不到庭，經本院通
緝，於九十年五月二十四日始緝獲到案，本院判決如左：
    主  文
甲○○連續施用第一級毒品，免刑，扣案之注射針筒貳支沒收，扣案之第一級毒品海
洛因壹包（驗餘淨重零點壹壹公克）沒收銷燬之；又連續施用第二級毒品，免刑；又
未經許可，持有子彈，處有期徒刑貳月，如易科罰金以參佰元折算壹日，併科罰金新
台幣伍仟元，罰金如易服勞役以銀元參佰元即新台幣玖佰元折算壹日。
    事  實
一、甲○○基於施用第一級毒品海洛因之概括犯意，自民國八十六年十月中旬某日起
    至同年十二月二十四日止，連續在桃園縣中壢市○○路一０八號中美洗車場等地
    ，以海洛因摻水用針筒注射手臂之方式，連續施用第一級毒品海洛因二、三次。
    其又另行起意，基於施用第二級毒品安非他命之概括犯意，自八十六年十二月二
    十一日起至同年月二十四日止，在前開地點，連續施用第二級毒品安非他命二、
    三次。嗣於八十六年十二月二十四日下午九時五十分許，經警持檢察官簽發之搜
    索票至其當時位於桃園縣中壢市○○路一０二號住處搜索時當場查獲，並扣得甲
    ○○所有持之施打海洛因之注射針筒二支及海洛因一包（驗餘淨重０‧一一公克
    ）。經本院於八十七年十二月七日以八十七年度訴字第二七九號裁定送觀察、勒
    戒後，認有繼續施用毒品之傾向，再於八十八年二月五日以八十七年度訴字第二
    七九號裁定送強制戒治，且於八十八年六月二十三日經本院以八十八年度毒聲字
    第三四五四號裁定停止戒治，所餘戒治戒治期間付保護管束，惟其於保護管束期
    間因違反應遵守事項情節重大，而經本院裁定撤銷停止戒治，令入戒治處所施以
    強制戒治，且經臺灣高等法院以八十八年度毒抗字第九０五號裁定抗告駁回確定
    後，甲○○於九十年十二月二十一日戒治期滿。
二、甲○○於八十六年六、七月間某日，在桃園縣宋屋派出所附近，收受林永昌（另
    案偵辦）所贈與之具殺傷力八ｍｍ土造子彈二顆，且自斯時起即未經許可持有具
    殺傷力之八ｍｍ土造子彈二顆，嗣於八十六年十二月二十四日下午九時五十分許
    ，經警前往其前開中美路住處搜索時，當場扣得上揭具殺傷力之子彈二顆（業經
    試射滅失），而查知上情。
三、案經桃園縣警察局中壢分局報告臺灣桃園地方法院檢察署檢察官偵查起訴。
    理  由
一、右揭犯罪事實一、部分，業據被告甲○○坦承不諱，且被告為警查獲時所採集之
    尿液經送法務部調查局檢驗結果，有煙毒及甲基安非他命反應，此有該局（８７
    ）000000000號檢驗通知書一紙附卷可稽（偵查卷第一百十五頁參照）
    ，而扣案之白色藥品一包，經送法務部調查局鑑定結果，係海洛因，淨重０‧一
    一公克，此有該局（８７）000000000號鑑定通知書一紙在卷可憑（偵
    查卷第九十二頁參照），是另有海洛因驗餘淨重０‧一一公克扣案可證，此外，
    並有被告所有供犯施用第一級毒品海洛因罪所用之注射針筒二支可資佐證，本件
    被告連續施用第一級毒品海洛因及連續施用第二級毒品安非他命之行為事證已明
    ，被告上開犯行堪予認定，應予依法論科。
二、上揭犯罪事實二、部分，業據被告自承扣得之子彈二顆為林永昌交付持有等情不
    諱，且查扣之子彈二顆經送內政部警政署刑事警察局鑑定結果，送鑑子彈二顆（
    試射二顆），均認係土造子彈（均具直徑約８ｍｍ之土造圓錐形金屬彈頭），經
    實際試射，可擊發，均認具殺傷力，此有該局八十七年一月二日刑鑑字第八八三
    三七號檢驗通知書一紙附卷可參（偵查卷第九十九頁參照），事證明確，被告此
    部分犯行足堪認定，應予依法論科。
三、按被告行為後，毒品危害防制條例已於八十七年五月二十日公布，自同年月二十
    二日起施行，以之與行為時之舊法麻醉藥品管理條例、肅清煙毒條例相比較結果
    ，以裁判時之新法即毒品危害防制條例之規定有利於被告，自應適用該新法。故
    核被告施用第一級毒品海洛因及施用第二級毒品安非他命之行為，係犯毒品危害
    防制條例第十條第一項及同條第二項之施用第一級、第二級毒品罪；又其自八十
    六年六、七月間某日起至八十六年十二月二十四日止，未經許可持有子彈，則係
    犯八十六年十一月二十四日修正公布後之槍砲彈藥刀械管制條例第十二條第四項
    之未經許可持有子彈罪。公訴意旨認被告係於八十六年十二月二十一日至二十四
    日之間某時施用第二級毒品安非他命一次，惟經本院審理結果認被告於該段時間
    內，係施用第二級毒品安非他命二、三次，已如前述，就公訴人未予起訴部分，
    本院認與已經起訴且判決有罪部分有連續犯之裁判上一罪關係，本院自應併予審
    判，附此敘明。又被告為施用第一級毒品及第二級毒品時，非法持有之第一級毒
    品海洛因及第二級毒品安非他命，其持有之低度行為應被施用之高度行為所吸收
    ，不另論其非法持有毒品之罪。再被告先後多次施用第一級及第二級毒品犯行，
    均時間緊接，分係觸犯構成要件相同之罪，顯均係基於概括犯意為之，皆為連續
    犯，應分依刑法第五十六條之規定以一罪論，並加重其刑。至被告所犯上開三罪
    間，犯意各別，罪名不同，應予分論併罰。另查被告經本院依職權裁定觀察、勒
    戒後，認有繼續施用毒品之傾向，而經本院依職權裁定送強制戒治，嗣停止戒治
    交付保護管束，復因撤銷停止戒治，令入戒治處所施以強制戒治期滿，此有上開
    四裁定及本院戒治執行指揮書回證各乙份在卷可憑，就被告連續施用第一級、第
    二級毒品部分，本件自應依毒品危害防制條例第三十五條第三款之規定，為免訴
  之判決。末查被告未經許可持有子彈之行為後，關於易科罰金之折算標準，刑法
    第四十一條業於九十年一月十日經修正公布，並於同年月十二日生效，易科罰金
    之適用範圍擴大為最重本刑五年以下有期徒刑之罪，並明定併合處罰之數罪，如
    各罪均得易科罰金者，其應執行之刑逾六月時，亦得適用之，是被告行為後法律
    已有變更，經比較新舊法之結果，以修正後之新規定對被告較有利，應依刑法第
    二條第一項前段之規定，適用裁判時即修正後之刑法第四十一條第一項前段，附
    此敘明。爰審酌被告收受上開子彈並非為供犯罪所用，且其所收受之子彈數量僅
    二顆，犯罪後坦承犯行態度尚稱良好等一切情狀，就收受子彈罪部分量處如主文
    所示之刑，並就有期徒刑部分諭知易科罰金之折算標準，就罰金部分諭知易服勞
    役之折算標準。
三、扣案之第一級毒品海洛因驗餘淨重０‧一一公克，為查獲之毒品，應依毒品危害
    防制條例第十八條第一項前段規定，沒收銷燬之；又扣案之注射針筒二支，為被
    告所有供犯本案施用第一級毒品罪所用之物，為被告所自承，應依刑法第三十八
    條第一項第二款及同法第三十九條規定，宣告沒收。至本件查扣之具殺傷力子彈
    二顆，因鑑定中經試射業已滅失，本院自不併為沒收之諭知，附此敘明。
四、至臺灣桃園地方法院檢察署檢察官以九十年度毒偵字第二一八八號移送併辦被告
    另於九十年五月二十五日零時施用第一級毒品海洛因，認此部分之施用毒品行為
    ，與右揭經本院論罪科刑部分，屬裁判上一罪之連續犯關係。惟查，本院認定本
    案被告施用第一級毒品海洛因之時間係自八十六年十月起至八十六年十二月二十
    四日止，與被告併案施用第一級毒品海洛因之時間相隔三年又五個月，且這段期
    間內被告復曾經本院送觀察、勒戒及強制戒治，已如前述，被告亦自承停止戒治
    出所後僅於九十年五月二十五日再施用海洛因一次，尚乏證據足資證明被告於九
    十年五月二十五日施用第一級毒品海洛因之行為，與其八十六年間施用第一級毒
    品海洛因之行為間，係基於概括之犯意，是顯然欠缺連續犯裁判上一罪之關係，
    本院無從併予審酌，爰退回由檢察官另為妥適處理，併此敘明。
據上論斷，應依刑事訴訟法第二百九十九條第一項，毒品危害防制條例第十條第一項
、第二項、第三十五條第三款、第十八條第一項前段，槍砲彈藥刀械管制條例第十二
條第四項，刑法第十一條、第二條第一項前段、第五十六條、修正後第四十一條第一
項前段、第四十二條第二項、第三十八條第一項第二款、第三十九條，罰金罰鍰提高
標準條例第二條，現行法規所定貨幣單位折算新台幣條例第二條，判決如主文。
本案經檢察官林安紜到庭執行職務
中      華      民      國    九十一    年      三      月      六      日
                                臺灣桃園地方法院刑事第六庭
                                    審判長法  官  周 政 達
                                          法  官  游 紅 桃
                                          法  官  簡 婉 倫
右正本證明與原本無異。
對於本判決如不服，應於送達後十日內，向本院提出上訴狀。
                                          書記官  王 泰 元
中      華      民      國    九十一    年      三      月      十一    日
附錄本案論罪科刑法條
毒品危害防制條例第十條
施用第一級毒品者，處六月以上五年以下有期徒刑。
施用第二級毒品者，處三年以下有期徒刑。
槍砲彈藥刀械管制條例第十二條
未經許可，製造、販賣或運輸子彈者，處一年以上七年以下有期徒刑，併
科新台幣五百萬元以下罰金。
未經許可，轉讓、出租或出借子彈者，處六月以上五年以下有期徒刑，併
科新台幣三百萬元以下罰金。
意圖供自己或他人犯罪之用，而犯前二項之罪者，處三年以上十年以下有
期徒刑，併科新台幣七百萬元以下罰金。
未經許可，持有、寄藏或意圖販賣而陳列子彈者，處五年以下有期徒刑，
併科新台幣三百萬元以下罰金。
第一項至第三項之未遂犯罰之。
